【裁判字號】    98,審聲,149
【裁判日期】    980219
【裁判案由】    許可執行
【裁判全文】
臺灣臺北地方法院民事裁定             98年度審聲字第149號
聲  請  人  甲○○
                      姚河53.
代  理  人  丙○○
複代理人    丁○○
相  對  人  乙○○
上列當事人間許可執行事件，本院裁定如下：
    主  文
聲請人與相對人間因借款合同糾紛事件所受大陸地區廣東省廣州
市天河區人民法院西元二００七年（即民國九十六年）五月十四
日製作之（二００六）天法民三初字第十一號民事判決（於西元
二００七年八月六日發生法律效力）准予認可。
聲請程序費用新台幣貳仟元由相對人負擔。
    理  由
一、按在大陸地區作成之民事確定裁判、民事仲裁判斷，不違背
    臺灣地區公共秩序或善良風俗者，得聲請法院裁定認可。前
    項經法院裁定認可之裁判或判斷，以給付為內容者，得為執
    行名義。前二項規定，以在臺灣地區作成之民事確定裁判、
    民事仲裁判斷，得聲請大陸地區法院裁定認可或為執行名義
    者，始適用之。臺灣地區與大陸地區人民關係條例第74條定
    有明文。
二、本件聲請意旨略以：聲請人與相對人間因借款合同糾紛事件
    ，向大陸地區廣東省廣州市天河區人民法院起訴，經該法院
    於民國96年5 月14日以（2006）天法民三初字第11號民事判
    決確定，相對人應於該判決發生法律效力之日起10日內償還
    所欠聲請人借款人民幣400,000 元，第三人即另被告廣州市
    查理美容美髮有限公司（下稱廣州查理美容美髮公司）對相
    對人上述借款債務承擔連帶責任，如果未按該判決指定的期
    間履行給付金錢義務，應當依照中華人民共和國民事訴訟法
    第232 條之規定，加倍支付遲延履行期間的債務利息，該案
    受理費人民幣8,510 元，公告費1,900 元，合計10,410元，
    由相對人與廣州查理美容美髮公司共同負擔（上述費用聲請
    人已預付該院，不退回，兩被告於本判決發生法律效力之日
    起10內逕付聲請人），該判決於96年5 月22日送達，於96年
    8 月6 日發生法律效力，爰依法聲請裁定認可等語。
三、經查，聲請人就其主張之事實，業據提出上開民事判決書、
    裁判文書生效證明書、中華人民共和國廣東省廣州市南方公
    證處97年1 月30日（2008）南公證內字第02363 號公證書、
    財團法人海峽交流基金會98年1 月20日（98）核字第006613
    號證明影本為證，堪認上開判決書為真。上開判決乃就聲請
    人與相對人、廣州查理美容美髮公司間借款合同糾紛事件所
    為之裁判，判決內容認為聲請人與相對人及廣州查理美容美
    髮公司於93年3 月21日簽訂借款協議，相對人經營廣州查理
    美容美髮公司因資金周轉困難，向聲請人借款人民幣400,00
    0 元，聲請人於93年4 月底將資金交付相對人，約定還款日
    期為94年5 月1 日，廣州查理美容美髮公司同意擔保返還該
    筆資金，如雙方發生糾紛，同意提交廣州市天河區人民法院
    訴訟解決，相對人於協議約定借款期滿後拒不歸還借款，已
    構成違約，聲請人有權要求相對人償還尚欠的全部借款，廣
    州查理美容美髮公司應負連帶清償責任。其認事用法並未違
    背我國公共秩序或善良風俗者，依首揭法條規定，聲請人聲
    請裁定認可，應予准許。
四、據上論結，依台灣地區與大陸地區人民關係條例第74條第1
    項，非訟事件法第21條第2 項，民事訴訟法第78條，裁定如
    主文。
中    華    民    國    98    年    2     月    19    日
                  民事第六庭    法  官  劉又菁
以上正本係照原本作成
如對本裁定抗告，須於裁定送達後10日內向本院提出抗告狀，並
繳納抗告費新臺幣1,000元
中    華    民    國    98    年    2     月    19    日
                                書記官  潘惠梅


司法院資訊處製作；財團法人民間司法改革基金會備份。
